---
title: "rmkdAlbert"
author: "Albert ELOMBO"
date: "23/04/2021"
output: html_document
---

```{r setup, include=FALSE}
knitr::opts_chunk$set(echo = TRUE)
```

```{r libraries, include=FALSE}
library(dplyr);
library(ggplot2);
library(DataExplorer);
```

```{r data, include=FALSE}
mat <- as_tibble(read.csv("data/student-mat.csv"));
por <- as_tibble(read.csv("data/student-por.csv"));
```



# Introduction 

Dans le cadre de l'exploration des datasets du [projet](README.Rmd) ayant pour but de ressortir toute information pertinante de ces données, ce document se concentrera sur quatre aspecs. Il s'agit :
* De l'exploration des relations entre les activités extra-scolaires des élèves et les autres aspects de leur vie.

* De l'étude du cadre familial par ses implications et les déductions ou hypothèses qu'on peut soulever enprenant en considération certains paramètres

* D'une étude comparative sur le portuguais et les mathématiques.

* Des relations entre les cours privés et les autres paramètres de la vie des élèves.

## Les activités extra-scolaires.

### Relations entre les sorties et les absences en classe

#### Hypothèses

On pourrait penser que pour les élèves ayant un nombre important de sorties, on aurait une répercution de celles-ci sur les absences.

#### Bar plot du nombre d'absences en fonction de la fréquence des sorties

Dataset sur les mathématiques:

```{r xtra_scol_1, echo=FALSE}
# preparer les données
data <- as_tibble(mat %>% select(goout, absences));
# alternative: data <- as_tibble(tapply(data$absences, data$goout, mean))
data <- data %>%group_by(goout) %>% summarise_all(mean);


# Effectuer le graphique
ggplot(data, aes(x = goout, y = absences, fill = "red")) +
  geom_col() + 
  xlab("Fréquence de sorties") +
  ylab("Moyenne d'absences par élève") +
  labs(title = "Absences en fonction de la fréquence des sorties");
  
```
Dataset sur le portuguais

```{r xtra_scol_2, echo=FALSE}
# preparer les données
data <- as_tibble(por %>% select(goout, absences));
# alternative: data <- as_tibble(tapply(data$absences, data$goout, mean))
data <- data %>%group_by(goout) %>% summarise_all(mean);


# Effectuer le graphique
ggplot(data, aes(x = goout, y = absences, fill = "red")) +
  geom_col() + 
  xlab("Fréquence de sorties") +
  ylab("Moyenne d'absences par élève") +
  labs(title = "Absences en fonction de la fréquence des sorties");
```
#### Conclusions



### Influence de la vie de couple sur les activités extra-scolaires

#### Hypothèses

IL se peut que les personnes en couple en moyenne sortent beaucoup plus que les célibataires

#### Visualisations

Dataset sur les mathématiques

```{r xtra_scol_3, echo=FALSE}
# Préparation des données
data <- mat %>% select(romantic,goout);
data_mean <- data %>% group_by(romantic) %>% summarise_all(mean);

#Réalisation du graphique
ggplot(data_mean, aes(x = romantic, y = goout, fill = "red")) +
  geom_col() + 
  xlab("En couple") +
  ylab("Fréquence de sorties") +
  labs(title = "Fréquence des sorties en fonction de la vie en couple");
```
```{r}
# préparation des données

data <- mat %>% filter(romantic =="yes") %>% select(goout);

ggplot(data, aes(x= goout, fill ="purple")) +
  geom_density() + 
  xlab("Fréquence de sorties") +
  labs(title="répartition de la fréquence de sorties chez les persones en couple");
```

```{r}
# préparation des données

data <- mat %>% filter(romantic =="no") %>% select(goout);

ggplot(data, aes(x= goout, fill ="purple")) +
  geom_density() + 
  xlab("Fréquence de sorties") +
  labs(title="répartition de la fréquence de sorties chez les persones célibataires");
```


dataset sur le portuguais

```{r}
# Préparation des données
data <- por %>% select(romantic,goout);
data_mean <- data %>% group_by(romantic) %>% summarise_all(mean);
head(data_mean)
#Réalisation du graphique
ggplot(data_mean, aes(x = romantic, y = goout, fill = "red")) +
  geom_col() + 
  xlab("En couple") +
  ylab("Fréquence de sorties") +
  labs(title = "Fréquence des sorties en fonction de la vie en couple");
```

#### Conclusions

### Influence des sorties sur le temps d'étude

#### Hypothèses

Sortir plus réduirait le temps d'étude

#### Visualisations
Dataset sur les mathématiques

```{r}
data <- mat %>% select(goout, studytime);
data_mean <- data %>% group_by(goout) %>% summarise_all(mean);
head(data_mean)
#Réalisation du graphique
ggplot(data_mean, aes(x = goout, y = studytime, fill = "red")) +
  geom_col() + 
  xlab("Fréquence des sorties") +
  ylab("Temps d'étude") +
  labs(title = "Temps d'étude en fonction de la Fréquence des sorties");
```



Dataset sur le portuguais

```{r}
data <- por %>% select(goout, studytime);
data_mean <- data %>% group_by(goout) %>% summarise_all(mean);
head(data_mean)
#Réalisation du graphique
ggplot(data_mean, aes(x = goout, y = studytime, fill = "red")) +
  geom_col() + 
  xlab("Fréquence des sorties") +
  ylab("Temps d'étude") +
  labs(title = "Temps d'étude en fonction de la Fréquence des sorties");
```

