---
title: "Rapport de projet, IF36"
author: "Oscar BENOIT - Clément MALIDOR - Albert ELOMBO"
output: 
  html_document:
    theme: journal
    toc: true
    toc_float: true
---
# Introduction

Ce document Rmarkdown fait office de rapport final au projet d'IF36. En effet, le but étant de choisir un jeu de données existant afin de réaliser une analyse sur ce dernier à l'aide de data visualisation.

### Notre DataSet

Nous avons choisi d’utiliser deux datasets portant sur la prédiction des résultats finaux de lycéens de deux établissements portugais : Paolo Cortez et Minho. Les résultats visibles dans les datasets concernent les mathématiques et le portugais et ce dernier a été conçu de telle sorte qu’on puisse connaître le niveau (la note) de chaque élève dans les deux matières.
Notre dataset contient 33 variables et 395 observations. Parmi les variables, on dénote 13 de type numériques, 12 catégorielles et 8 booléennes. Nous disposons donc à priori d’assez de données pour avoir un résultat significatif.
De façon générale, les variables nous donnent des informations sur l’environnement socio-culturel de l’élève à travers le milieu dans lequel il réside, les activités auxquelles il a accès et le background académique dont dispose ses parents. Nous retrouvons aussi des données relatives à la charge de travail de ces derniers ainsi que de leur état de santé.

### Nos graphs
Notre analyse portera sur 3 différents axes. Dans un premier temps, l'axe principal de notre reflexion sera l'analyse des notes en fonction de différents critères, de différentes variables, qui nous semblaient es plus intéressantes à l'analys. Le but étant de trouver le profil "type" de l'élève modèle (avec les meilleurs résultats). Puis, un deuxième axe de reflexion portera sur les relations familiales des élèves, en analysant quels sont les variables qui expliquent le mieux les bonnes relations familiales d'un élève. Enfin, nous avons choisi de travailler sur le plan santé, que doit faire un élève pour avoir la meilleure santé possible. Notre analyse comporte 30 graphs, ce qui est assez long mais nous avons jugé chaque graph présent comme indispensable à la bonne compréhension des axes de développement, afin que l'analyse soit la plus claire et précise possible.

# Importations des libraries

Importons ici toutes les libraries utiles à notre projet.

```{r import packages, message = FALSE}
library(readr)
library(ggplot2)
library(dplyr)
library(scales)
library(gridExtra)
library("viridis")
```

# Exploration des données
La première partie de notre projet a consisté en l'exploration de nos jeux de données. En effet, les individus n'étant pas les mêmes sur le dataset mathématiques et le dataset portugais, il nous était impossible de les regrouper. Cependant, nous avons tout de même choisi de garder les deux en réalisant nos graph sur le dataset que nous avons jugé le plus approprié selon les variables analysées. En effet, le dataset portugais comporte plus d'individus que le dataset mathématiques, donc lorsque nous avons réalisé les graph avec ce dernier c'est que nous voulions une bonne représentativité des individus. Au contraire, nous avons jugé que le dataset mathématiques nous était utile lorsque le sérieux des élèves primait sur le nombre d'élèves, car nous considérons que les mathématiques sont une une matière plus importante que le portugais et donc que les élèves étaient plus sérieux dans cette matière.

# Importation des dataset et datacleaning

Importons dans un premier temps les datasets. Lors de notre exploration de données, nous avons pu déceler deux problèmes qu'il fallait résoudre : le premier, le fait que la population de 20 ans et + était clairement négligeable dans les datasets et nous avons donc décidé de l'enlever pour pouvoir avoir une vision plus claire sur les 15 - 19 ans (âges lycéens). 

```{r repartition des ages, message = FALSE}
dfMathsComplet <- read_csv("data/student-mat.csv")
#preparation des donnees
df <- dfMathsComplet %>% select(age)

ggplot(df, aes(x = age)) +
  geom_bar(alpha = 0.7, fill = viridis(8)) + 
  labs(title = "Repartiton des effectifs selon l'age", x = "age", y = "effectifs")

```

Le deuxième problème était l'absence d'une moyenne générale sur l'année des élèves, en effet, la régularité des notes étant un critère à prendre en compte dans nos analyses, nous avons décidé de créer cette nouvelle variable "Gmean" qui est la moyenne des notes des élèves sur les toris trimestres. Ce sera cette variable sur laquelle nous nous baserons pour réalilser nos analyses des notes.  

```{r import datasets et traitements, message = FALSE}
dfMaths <- dfMathsComplet %>% filter(age < 20)

#ajout d'une colonne de moyenne des 3 notes :
temp <- dfMaths %>% select(G1,G2,G3)
temp <- as.data.frame(rowSums(temp)/3)
dfMaths <- cbind(dfMaths, temp) %>% rename('Gmean' = `rowSums(temp)/3`)

#Visualisation du dataset
head(dfMaths)

dfPortugais <- read_csv("data/student-por.csv") %>% filter(age < 20)

#ajout d'une colonne de moyenne des 3 notes :
temp <- dfPortugais %>% select(G1,G2,G3)
temp <- as.data.frame(rowSums(temp)/3)
dfPortugais <- cbind(dfPortugais, temp) %>% rename('Gmean' = `rowSums(temp)/3`)
head(dfPortugais)
```

# Comment être l'élève avec les meilleurs résultats ?

### L'importance d'internet 


```{r internet, message = FALSE}

notesSiInternet <- dfMaths %>% filter(internet == "yes") %>% select(Gmean) %>% mutate(mean_Gmean = mean(Gmean)) %>% distinct(mean_Gmean)
notesSiInternet <- notesSiInternet[1,1]

notesSiPasInternet <- dfMaths %>% filter(internet == "no") %>% select(Gmean) %>% mutate(mean_Gmean = mean(Gmean)) %>% distinct(mean_Gmean)
notesSiPasInternet <- notesSiPasInternet[1,1]
```

Voici la moyenne des notes des élèves ayant internet : `r notesSiInternet` qui est bien plus élevé que la moyenne des notes des élèves n'ayant pas internet : `r notesSiPasInternet`. L'importance d'avoir internet pour les études est bien visible ici.

### Habiter en ville, un avantage ?

```{r address, message = FALSE}
notesSiVille <- dfPortugais %>% filter(address == "U") %>% select(Gmean) %>% mutate(mean_Gmean = mean(Gmean)) %>% distinct(mean_Gmean)
notesSiVille <- notesSiVille[1,1]

notesSiCampagne <- dfPortugais %>% filter(address == "R") %>% select(Gmean) %>% mutate(mean_Gmean = mean(Gmean)) %>% distinct(mean_Gmean)
notesSiCampagne <- notesSiCampagne[1,1]
```

On peut avoir accès également à la moyenne des notes des élèves venant de la ville : `r notesSiVille` et celle de ceux venant de la campagne : `r notesSiCampagne`. On peut voir qu'en général, les personnes venant de la ville réussissent mieux que celles venant de la campagne. On peut se dire que le temps de trajet joue un grand rôle dans la réussite des élèves, et nous allons le vérifier.

### La nécessité de la proximité avec l'établissement 

```{r traveltime, message = FALSE}
dfPortugais$traveltime <- as.factor(dfPortugais$traveltime)
#preparation des données
df <- dfPortugais %>% group_by(traveltime) %>% mutate(mean_Gmean = mean(Gmean)) %>% distinct(traveltime, mean_Gmean)

ggplot(df, aes(x = traveltime, y = mean_Gmean)) +
    geom_bar(stat = "identity", alpha = 0.7, aes(fill = traveltime)) +
    labs(title = "Notes en fonction du temps de trajet en Portugais", x = "traveltime", y = "moyenne des notes", fill = "traveltime") +
    scale_fill_discrete(type = "viridis")

```

En effet, les notes baissent plus le temps de trajet est long. Cela concore bien avec les résultats trouvés précédemment.

### Le métier des parents influe sur les notes

```{r fjob, message = FALSE}
#préparation des données
df <- dfMaths %>% group_by(Fjob) %>% mutate(mean_Gmean = mean(Gmean)) %>% distinct(Fjob, mean_Gmean)

#Barplot 
fJob <- ggplot(df, aes(x = Fjob, y = mean_Gmean)) + 
    geom_bar(stat = "identity", fill = viridis(5), alpha = .7) +
    labs(x = "Job du père", y = "Gmean",title = "Moyenne selon le Job du père")
```

```{r mjob, message = FALSE}
#préparation des données
df <- dfMaths %>% group_by(Mjob) %>% mutate(mean_Gmean = mean(Gmean)) %>% distinct(Mjob, mean_Gmean)

#Barplot 
mJob <- ggplot(df, aes(x = Mjob, y = mean_Gmean)) + 
    geom_bar(stat = "identity", fill = viridis(5), alpha = .7) +
    labs(x = "Job de la mère", y = "Gmean",title = "Moyenne selon le Job de la mère")

grid.arrange(fJob, mJob, ncol=2, nrow = 1)
```

On peut déceler que le métier du père et de la mère ont une influence sur les notes de l'étudiant. En effet, un père professeur amène généralement à de bien meilleurs résultats. Tandis que du côté de la mère, c'est le travail dans la santé qui permet d'avoir des meilleurs notes. On pourra voir par la suite si avoir une mère dans la santé implique être en bonne santé et donc conclure sur le fait qu'être en bonne santé a un impact direct sur les notes.

### Qui travaille le plus ? Et à quel prix ?

```{r studytime garcons filles}
tempsMoyenGarcons <- dfMaths %>% filter(sex == "M") %>% select(studytime) %>% mutate(mean_studytime = mean(studytime)) %>% distinct(mean_studytime)

tempsMoyenGarcons <- tempsMoyenGarcons[1,1]

tempsMoyenFilles <- dfMaths %>% filter(sex == "F") %>% select(studytime) %>% mutate(mean_studytime = mean(studytime)) %>% distinct(mean_studytime)

tempsMoyenFilles <- tempsMoyenFilles[1,1]
```

Voici le temps de travail en moyenne des garcons : `r tempsMoyenGarcons`

En comparaison au temps moyen des filles en Maths, qui est plus élevé : `r tempsMoyenFilles`


Regardons les notes en mathématiques selon le genre à l'aide d'un boxplot afin d'avoir plus de précision sur les différents quartiles. En y ajoutant un point blanc dans les boxplot qui symbolise la moyenne des notes.

```{r notes selon sexe, message = FALSE}
#preparation des données
df <- dfMaths %>% select(sex, Gmean)

#BoxPlot
ggplot(df, aes(x = sex, y = Gmean)) + 
  geom_boxplot(aes(fill = sex),alpha = .8,size = 1) + 
  stat_summary(fun = "mean", geom = "point", shape= 21, size= 2, fill= "white") +
  scale_fill_brewer(palette = "Pastel2") +
  ggtitle("Répartition des notes en fonction du genre")
  
```

On peut voir que les garcons ont des meilleures notes que les filles, alors qu'ils travaillent moins en moyenne. On conclue qu'en théorie, il vaut mieux être un garcon pour réussir.

### Le temps, important pour s'aérer l'esprit

```{r freetime, message = FALSE}
dfPortugais$freetime <- as.factor(dfPortugais$freetime)
df <- dfPortugais %>% group_by(freetime) %>% mutate(mean_Gmean = mean(Gmean)) %>% distinct(freetime, mean_Gmean)

ggplot(df, aes(x = freetime, y = mean_Gmean)) +
    geom_bar(stat = "identity", alpha = 0.7, aes(fill = freetime)) +
    geom_line(color = "blue") +
    labs(title = "Temps libre en fonction des notes", x = "temps libre", y = "moyenne des notes", fill = "Temps libre") +
    scale_fill_discrete(type = "viridis")
  
```

On peut voir que le fait de se libérer du temps libre est important pour réussir. En effet, ce sont les élèves qui se libérent un peu de temps libre (mais pas trop, niveau 2), qui obtiennent les meilleurs résultats.

###Pour réussir, il faut travailler

Voyons maintenant si le temps de travail implique des meilleurs notes, en Portugais :

```{r studytime, message = FALSE}
dfPortugais$studytime <- as.factor(dfPortugais$studytime)
#preparation des données
df <- dfPortugais %>% group_by(studytime) %>% mutate(mean_Gmean = mean(Gmean)) %>% distinct(studytime, mean_Gmean)

ggplot(df, aes(x = studytime, y = mean_Gmean)) +
    geom_bar(stat = "identity", alpha = 0.7, aes(fill = studytime)) +
    geom_line(color = "blue") +
    labs(title = "Notes en fonction du temps de travail en Portugais", x = "temps de travail", y = "moyenne des notes", fill = "Temps de travail") +
    scale_fill_discrete(type = "viridis")
    
```

On voit que plus les élèves travaillent, meileures sont leurs notes, cependant, on voit que la différence n'est pas énorme, même négligeable, entre 3h et 4h. On pense alors que travailler plus de 3h n'est pas utile pour avoir de bonnes notes.

### Boire de l'alcool, c'est mal, mais un petit peu, ca ne fait pas de mal

```{r alcool le wknd, message = FALSE}
dfPortugais$Walc <- as.factor(dfPortugais$Walc)
df <- dfPortugais %>% group_by(Walc) %>% mutate(mean_Gmean = mean(Gmean)) %>% distinct(Walc, mean_Gmean)

Walc <- ggplot(df, aes(x = Walc, y = mean_Gmean)) +
    geom_bar(stat = "identity", alpha = 0.7, aes(fill = Walc)) +
    geom_line(color = "blue") +
    labs(title = "Conso d'alcool le wknd en fonction des notes", x = "conso d'alcool le wknd", y = "moyenne des notes", fill = "conso d'alcool") +
    scale_fill_discrete(type = "viridis")
  
```

On peut voir que la consommation d'alcool le weekend a clairement un impact sur les notes et que ce sont ceux qui en consomment peu (niveau 1 ou 2) qui ont les meilleures résultats. On peut donc considérer qu'il est préférable de ne pas consommer d'alcool le weekend, ou simplement un petit verre, pour avoir les meilleurs notes (s'amuser le weekend pour relacher les cours par exemple).

Est-ce la même conxlusion pour l'alcool en semaine ? 

```{r alcool la semaine, message = FALSE}
dfPortugais$Dalc <- as.factor(dfPortugais$Dalc)
df <- dfPortugais %>% group_by(Dalc) %>% mutate(mean_Gmean = mean(Gmean)) %>% distinct(Dalc, mean_Gmean)

Dalc <- ggplot(df, aes(x = Dalc, y = mean_Gmean)) +
    geom_bar(stat = "identity", alpha = 0.7, aes(fill = Dalc)) +
    geom_line(color = "blue") +
    labs(title = "Notes selon la conso d'alcool en semaine", x = "Conso d'alcool en semaine", y = "moyenne des notes", fill = "conso d'alcool") +
    scale_fill_discrete(type = "viridis")
grid.arrange(Walc, Dalc, ncol=2, nrow = 1)

```

L'impact de la consommation d'alcool en semaine semble encore plus lourd, cette fois si, le niveau 1 de consommation (pas de consommation) est celui qui obtient les meilleures notes, et de loin. Cependant, quitte à boire beaucoup de l'alcool en semaine, autant en boire énormément car le niveau 5 obtient des meilleures notes que le niveau 4. (les résultats du niveau 5 sont sûrement tronquées par le fait que peu d'élèves sont au niveay 5, la représentativité est donc faible)

### Pour réussir, faut-il nécessairement aller en cours ?

```{r absences, message = FALSE}
#preparation des données
df <- dfMaths

ggplot(df, aes(x = absences, y = Gmean)) +
    geom_point() +
    geom_smooth() +
    labs(title = "Notes en fonction du nb d'absences en maths", x = "absences", y = "moyenne des notes")

```

Le nombre d'individus ayant plus de 15 absences est trop faible et le graph ne nous permet pas de conclure sur cela. Cependant, on voit qu'en dessous de 15 absences, les résultats ne varient que très peu.

### La volonté de faire des études supérieurs influe-t-elle ?

```{r etudes sup, message = FALSE}
#preparation des données
df <- dfMaths %>% group_by(higher) %>% mutate(mean_Gmean = mean(Gmean)) %>% distinct(higher, mean_Gmean)

ggplot(df, aes(x = higher, y = mean_Gmean)) +
    geom_bar(stat = "identity", alpha = 0.8, aes(fill = higher)) +
    labs(title = "Notes en fonction de la volonté de faire des études sup en Maths", x = "volonté de faire des études sup", y = "moyenne des notes", fill = "volonté de faire des études sup") +
  scale_fill_brewer(palette = "Pastel2")

```

En effet, on peut voir que la volonté de faire des études supérieures est très corrélées aux résultats.

### Le soutien scolaire, un vrai plus ?

```{r paid soutien scolaire, message = FALSE}
#preparation des données
df <- dfMaths %>% group_by(paid) %>% mutate(mean_Gmean = mean(Gmean)) %>% distinct(paid, mean_Gmean)

paid <- ggplot(df, aes(x = paid, y = mean_Gmean)) +
    geom_bar(stat = "identity", alpha = 0.7, aes(fill = paid)) +
    labs(title = "Notes selon soutien payant en Maths", x = "soutien scolaire payant", y = "moyenne des notes", fill = "élève soutenu") +
    scale_fill_brewer(palette = "Pastel2")

```

```{r soutien scolaire gratuit, message = FALSE}
#preparation des données
df <- dfMaths %>% group_by(schoolsup) %>% mutate(mean_Gmean = mean(Gmean)) %>% distinct(schoolsup, mean_Gmean)

schoolsup <- ggplot(df, aes(x = schoolsup, y = mean_Gmean)) +
    geom_bar(stat = "identity", alpha = 0.7, aes(fill = schoolsup)) +
    labs(title = "Notes selon soutien gratuit en Maths", x = "soutien scolaire gratuit", y = "moyenne des notes", fill = "élève soutenu") +
    scale_fill_brewer(palette = "Pastel2")

grid.arrange(schoolsup, paid, ncol=2, nrow = 1)

```

Les élèves ayant un soutien scolaire gratuit, donné par l'établissement semblent obtenir de bien moins bons résultats que les élèves ayant un soutien scolaire payant. En effet, on peut donc conclure sur le fait que le soutien scolaire gratuit est mis en place pour les élèves en difficulté, et que le soutien scolaire payant est clairement bénéfique pour les personnes qui le prenne.

### Les échecs ont un impact sur les notes

```{r echecs, message = FALSE}
dfPortugais$failures <- as.factor(dfPortugais$failures)
#preparation des données
df <- dfPortugais %>% group_by(failures) %>% mutate(mean_Gmean = mean(Gmean)) %>% distinct(failures, mean_Gmean)

ggplot(df, aes(x = failures, y = mean_Gmean)) +
    geom_bar(stat = "identity", alpha = 0.7, aes(fill = failures)) +
    labs(title = "Notes en fonction du temps de trajet en Portugais", x = "failures", y = "moyenne des notes", fill = "nb de failures") +
    scale_fill_discrete(type = "viridis")

```

Enfin, on peut voir que les échecs dun élève influe directement sur ses notes. En effet, ce sont les élèves n'ayant jamais échoués qui s'en sortent le mieux, cela semble logique.

# Conclusion sur l'élève modèle

Enfin, on peut dire que nous avons pu déceler certains critères pour être l'élève modèle, ayant les meilleurs résultats. Il doit : 

- Habiter en ville afin d'avoir le plus petit temps de trajet possible
- Avoir un père travaillant en tant que professeur et/ou une mère dans la santé
- Être un garçon (conclusion très théorique, basé uniquement sur les données)
- Se dégager un peu de temps libre pour s'aérer l'esprit
- Travailler de manière conséquente, mais ne pas abuser du temps passé à étudier
- Ne surtout pas consommer d'alcool en semaine et ne pas en consommer le weekend, ou bien très peu.
- On imagine qu'un taux d'absentéisme élevé engendre des moins bonnes notes mais le dataset ne nous a pas permi de conclure là-dessus
- Avoir comme souhait de faire des études supérieurs
- Obtenir un soutien scolaire payant
- Ne jamais avoir eu d'échec

---------------------------------------------------------------

# PARTIE FAMREL



FIN PARTIE FAMREL
---------------------------------------------------------------
# PARTIE SANTE



FIN PARTIE SANTE
---------------------------------------------------------------
